臺灣彰化地方法院刑事判決　　　　　　　　　　　　　九十四年度訴字第一八六號
　　公　訴　人　臺灣彰化地方法院檢察署檢察官
　　被　　　告　甲○○
右列被告因違反毒品危害防制條例案件，經檢察官提起公訴（九十三年度毒偵字第三
六七八、三九七二、四二五六、四六九二、四七九七、四八七０、四八八０號），被
告於本院準備程序中就被訴事實為有罪之陳述，經本院裁定依簡式審判程序審理，判
決如左：
    主  文
甲○○連續施用第一級毒品，累犯，處有期徒刑壹年貳月，扣案之內含第一級毒品海
洛因殘渣袋壹只沒收銷燬之、注射針筒壹支沒收；又連續施用第二級毒品，累犯，處
有期徒刑陸月；主刑部分應執行有期徒刑壹年陸月。
    事  實
一、甲○○前於民國九十二年一月十八日，因施用第一級毒品案件，經本院以九十一
    年度訴字第一三一九號判處有期徒刑八月確定，入監執行後，甫於九十三年六月
    二十一日執行完畢。又其曾於八十八年間，因施用毒品案件，經裁定送觀察、勒
    戒後，認有繼續施用毒品傾向，續送強制戒治期滿，由臺灣彰化地方法院檢察署
    檢察官於八十九年五月二十三日，以八十九年度毒偵字第二一六五號、戒毒偵字
    第五二五、五二六號為不起訴處分確定；復於九十一年間，又因施用第一級毒品
    ，經臺灣彰化地方法院檢察署檢察官提起公訴（嗣經本院以九十一年度訴字第一
    三一九號判決確定），並聲請強制戒治，強制戒治部分並於九十二年十月三十日
    執行完畢釋放。詎其仍不知悔改，於前開強制戒治處分執行完畢釋放後五年內，
    各基於施用第一級毒品海洛因及施用第二級毒品安非他命之概括犯意，自九十三
    年七月底某日起至九十四年二月七日某時止，在其位於彰化縣埤頭鄉○○村○○
    ○路二二二號居所、同鄉○○○路路旁、彰化縣溪湖鎮溪湖糖廠內、彰化縣二林
    鎮後厝里「尚慶」遊藝場廁所內、彰化縣員林鎮員林火車站廁所及彰化縣芳苑鄉
    芳苑國小等地，以將海洛因摻水後再以針筒注射或摻入香菸中點燃後吸食之方式
    ，連續施用第一級毒品海洛因多次，施用時間不固定；另自九十三年七月底某日
    起至同年十一月三十日十五時許止，在彰化縣埤頭鄉○○○路路旁、彰化縣溪湖
    鎮溪湖糖廠內、及彰化縣芳苑鄉芳苑國小等地，以將安非他命置於玻璃燈泡內再
    以火燒烤，使產生煙霧後吸食之方式，連續施用第二級毒品安非他命多次，施用
    時間不固定。嗣於（一）九十三年八月二十五日十六時許，在彰化縣溪湖鎮溪湖
    糖廠內為警盤查，且經其同意後採尿送驗，結果呈嗎啡及安非他命陽性反應。（
    二）同年十月十三日二十三時二十分許，在彰化縣芳苑鄉區○○村二十一號
    前為警盤查，且經其同意後採尿送驗，結果呈嗎啡及安非他命陽性反應。（三）
    同年十月二十日十四時二十分許，警方持本院核發之搜索票搜索甲○○前址居所
    ，當場查獲其所有內含第一級毒品海洛因之殘渣袋一只，經採其尿液送驗，結果
    呈嗎啡及安非他命陽性反應。（四）同年十一月五日十三時十分許，在彰化縣二
    林鎮○○里○○路與三民路路口，當場為警查獲其所有供施用海洛因之注射針筒
    一支，經採其尿液送驗，結果呈嗎啡及安非他命陽性反應。（五）同年十一月九
    日十一時三十分許，在彰化縣警察局北斗分局埤頭分駐所內，經甲○○同意後採
    尿送驗，結果呈嗎啡及安非他命陽性反應。（六）同年十一月二十二日十七時三
    十分許，在彰化縣警察局北斗分局埤頭分駐所內，經甲○○同意後採尿送驗，結
    果呈嗎啡陽性反應。（七）同年十二月二日十八時許，在彰化縣警察局北斗分局
    埤頭分駐所內，經甲○○同意後採尿送驗，結果呈嗎啡及安非他命陽性反應。
二、案經彰化縣警察局北斗分局、二林分局報請暨由臺灣彰化地方法院檢察署檢察官
    偵查起訴。
    理  由
一、右開事實，業據被告甲○○於本院審理時坦承不諱，且被告於前揭時、地經其同
    意後或為警查獲後採集之尿液，先後送彰化縣衛生局檢驗結果，除九十三年十一
    月二十二日該次送驗尿液僅呈嗎啡陽性反應外，其餘各次甲基安非他命及嗎啡均
    呈陽性反應，此有彰化縣衛生局於九十三年九月六日、同年十月二十五日、同年
    十一月一日、同年十一月十五日、同年十一月二十二日、同年十一月二十九日、
    同年十二月十三日分別出具之煙毒尿液檢驗成績書各一紙及彰化縣警察局委託檢
    驗尿液代號與真實姓名對照認證單共七紙等附卷可稽，復有被告所有之內含第一
    級毒品海洛因殘渣袋一只及注射針筒一支扣案可佐，而上開內含第一級毒品海洛
    因之殘渣袋一只，經送法務部調查局鑑驗結果，確認內含之毒品為屬海洛因無訛
    ，亦有法務部調查局出具之鑑定通知書一紙在卷可參，被告自白核與事實相符。
    又被告前曾於八十八年間，因施用毒品案件，經裁定送觀察、勒戒後，認有繼續
    施用毒品傾向，續送強制戒治期滿，由臺灣彰化地方法院檢察署檢察官於八十九
    年五月二十三日，以八十九年度毒偵字第二一六五號、戒毒偵字第五二五、五二
    六號為不起訴處分確定，復於九十一年間，又因施用第一級毒品，經臺灣彰化地
    方法院檢察署檢察官提起公訴（嗣經本院以九十一年度訴字第一三一九號判決確
    定），並聲請強制戒治，強制戒治部分並於九十二年十月三十日執行完畢釋放等
    情，有臺灣彰化地方法院檢察署刑案資料查註紀錄表及臺灣高等法院被告前案紀
    錄表各一份附卷可據，被告於上述強制戒治處分執行完畢釋放後，五年內再施用
    第一、二級毒品，本件事證明確，被告右揭犯行，洵堪認定，應予依法論科。
二、核被告所為，係犯毒品危害防制條例第十條第一項、第二項之施用第一、二級毒
    品罪。被告於施用前後持有第一級毒品海洛因及施用前持有第二級毒品安非他命
    之低度行為，各為施用之高度行為所吸收，不另論罪。被告先後多次施用第一、
    二級毒品之犯行，時間緊接，顯係基於概括之犯意，而觸犯構成要件相同之罪名
    ，各應依連續犯論以一罪，並加重其刑。又被告自九十三年十一月三十日十五時
    許該次施用後迄九十四年二月七日止，期間連續多次施用第一級毒品海洛因之犯
    行，雖均未經起訴，然因與已起訴且經論罪部分，具連續犯之裁判上一罪關係，
    為起訴效力所及，基於審判不可分，本院自應併予審理，附此敘明。被告所犯上
    開二罪，犯意各別，行為互殊，應予分論併罰。又查，被告前於九十二年一月十
    八日，因施用第一級毒品案件，經本院以九十一年度訴字第一三一九號判處有期
    徒刑八月確定，入監執行後，甫於九十三年六月二十一日執行完畢，有前揭臺灣
    彰化地方法院檢察署刑案資料查註紀錄表及臺灣高等法院被告前案紀錄表各一份
    附卷可查，其受此有期徒刑執行完畢後，五年以內再犯有期徒刑以上之罪，各應
    依累犯規定遞加重其刑。爰審酌被告之品行、犯罪之動機、目的、施用毒品係自
    戕身心，且曾因施用毒品而送強制戒治處分，猶不知悔改，未能戒除毒癮，竟又
    再度施用第一、二級毒品，顯乏禁絕毒害之決心暨其犯後尚知坦承犯行等一切情
    狀，各量處如主文所示之刑，並定應執行刑，以示懲儆。扣案之內含第一級毒品
    海洛因殘渣袋一只，因內含之毒品海洛因與塑膠袋本身已無法析離，應依毒品危
    害防制條例第十八條第一項前段規定沒收銷燬之；另扣案之注射針筒一支，屬被
    告所有並供其施用第一級毒品海洛因所用之物，業據被告供明在卷，併依法為沒
    收之宣告。
據上論斷，應依刑事訴訟法第二百七十三條之一第一項、第二百九十九條第一項前段
，毒品危害防制條例第十條第一項、第二項、第十八條第一項前段，刑法第十一條前
段、第五十六條、第四十七條、第五十一條第五款、第三十八條第一項第二款，判決
如主文。
本案經檢察官賴志盛到庭執行職務。
中      華      民      國      九十四      年    四    月    二十七    日
                                臺灣彰化地方法院刑事第二庭
                                    法      官  王  義  閔
右正本證明與原本無異。
如不服本判決，應於判決送達後十日內，向本院提出上訴狀( 須附繕本 )。
                                    法院書記官  詹  國  立
中      華      民      國      九十四      年    四    月    二十七    日
毒品危害防制條例第十條
施用第一級毒品者，處六月以上五年以下有期徒刑。
施用第二級毒品者，處三年以下有期徒刑。
